臺灣南投地方法院刑事判決
111年度易字第125號
公  訴  人  臺灣南投地方檢察署檢察官 
被      告  李志信



上列被告因違反性侵害犯罪防治法案件，經檢察官提起公訴（11
1年度偵緝字第56號），被告於準備程序中就被訴事實為有罪之
陳述，本院裁定改行簡式審判程序，判決如下：
    主  文
甲○○犯性侵害犯罪防治法第二十一條第二項之罪，處拘役肆拾日
，如易科罰金，以新臺幣壹仟元折算壹日。
    犯罪事實及理由
一、本件犯罪事實及證據，除證據部分應補充「被告甲○○於本院
    準備程序及審理中之自白」外，其餘均引用檢察官起訴書之
    記載（如附件）。
二、核被告所為，係犯性侵害犯罪防治法第21條第2項之罪。被
    告於99年間因妨害性自主案件，經本院以100年度訴緝字第2
    0號判決判處有期徒刑3年6月，經臺灣高等法院臺中分院以1
    00年度侵上訴字第2160號判決、最高法院101年度台上字第1
    04號判決均駁回上訴而確定；又於100年間因違反森林法案
    件，經本院以100年度訴字第691號判決判處有期徒刑10月確
    定，上開二案經本院以101年度聲字第500號裁定應執行有期
    徒刑4年3月確定，被告入監執行，於105年8月7日徒刑執行
    完畢（接續執行易服勞役359日，於106年5月7日縮刑期滿執
    行完畢出監）等情，有臺灣高等法院被告前案紀錄表在卷可
    查，被告於上揭徒刑執行完畢後，5年內故意再犯本案有期
    徒刑以上之罪，雖為累犯，但前案所涉犯之妨害性自主、森
    林法等罪，與本案性侵害加害人未依規定進行身心治療、輔
    導教育之罪質不同，犯罪類型互異，難認係因特別惡性或刑
    罰反應力薄弱而再犯本案，故不依累犯規定加重其刑。
三、審酌被告明知應遵循主管機關命令，按期接受身心治療與輔
    導教育，卻僅參加部分課程後，即未再按期參加處遇課程，
    影響國家對於性侵害犯罪加害人再犯行為之預防及矯治，法
    治觀念不佳，被告終能坦承犯行，自陳高職肄業之智識程度
    ，從事鐵工，經濟勉持，須幫忙分擔祖父住在養老院費用之
    生活狀況等一切情狀，量處如主文所示之刑，並諭知易科罰
    金之折算標準。
四、依刑事訴訟法第273條之1、第299條第1項前段、第310條之2
    、第454條，判決如主文。
五、如不服本件判決，得自收受送達之日起20日內，向本院提起
    上訴狀（須附繕本）。
本案由檢察官陳豐勳提起公訴，檢察官黃淑美到庭執行職務。
中　　華　　民　　國　　111 　年　　9 　　月　　22 　日
　　　　　　　　　刑事第一庭  法　官　顏代容
以上正本與原本無異。
如不服本判決應於收受送達後20日內向本院提出上訴書狀，並應
敘述具體理由；其未敘述上訴理由者，應於上訴期間屆滿後20日
內向本院補提理由書（均須按他造當事人之人數附繕本）「切勿
逕送上級法院」。
                               書記官  廖佳慧
中　　華　　民　　國　　111 　年　　9 　　月　　26　　日
附錄論罪科刑法條全文：
性侵害犯罪防治法第21條
前條加害人有下列情形之一者，得處新臺幣1萬元以上5萬元以下
罰鍰，並限期命其履行：
一、經直轄市、縣（市）主管機關通知，無正當理由不到場或拒
    絕接受評估、身心治療或輔導教育者。
二、經直轄市、縣（市）主管機關通知，無正當理由不按時到場
    接受身心治療或輔導教育或接受之時數不足者。
三、未依第23條第1項、第2項及第4項規定定期辦理登記、報到
    、資料異動或接受查訪者。
前項加害人屆期仍不履行者，處一年以下有期徒刑、拘役或科或
併科新臺幣5萬元以下罰金。
直轄市、縣（市）主管機關對於假釋、緩刑、受緩起訴處分或有
期徒刑經易服社會勞動之加害人為第1項之處分後，應即通知該
管地方法院檢察署檢察官、軍事法院檢察署檢察官。
地方法院檢察署檢察官、軍事法院檢察署檢察官接獲前項通知後
，得通知原執行監獄典獄長報請法務部、國防部撤銷假釋或向法
院、軍事法院聲請撤銷緩刑或依職權撤銷緩起訴處分及易服社會
勞動。
附件：
臺灣南投地方檢察署檢察官起訴書
111年度偵緝字第56號
    被      告  甲○○  男  47歲（民國00年0月00日生）
                        住南投縣○○鎮○○里00鄰○○○巷
                          00號
                        (現另案在法務部矯正署雲林看守所
                        附設勒戒所執行觀察勒戒中）
                        國民身分證統一編號：Z000000000號
上列被告因違反性侵害犯罪防治法案件，業經偵查終結，認應提
起公訴，茲將犯罪事實及證據並所犯法條分敘如下：
        犯罪事實
一、甲○○前於民國99年間，因妨害性自主案件，經臺灣南投地方
    法院以99年度訴字第793號判決判處有期徒刑3年6月，嗣經
    臺灣高等法院臺中分院、最高法院駁回上訴而確定；復於10
    0年間，因森林法案件，經臺灣南投地方法院以100年度訴字
    第691號判決判處有期徒刑10月確定，兩罪定應執行有期徒
    刑4年3月確定，並於105年8月7日有期徒刑執行完畢。嗣甲○
    ○依性侵害犯罪防治法第20條規定，經評估認有施以治療、
    輔導之必要，經南投縣政府衛生局於108年5月28日以府授衛
    醫字第1080119809號函、108年12月26日以府授衛醫字第108
    0293530號函、109年7月2日以府授衛醫字第1090153895號函
    通知甲○○應按時前往衛生福利部草屯療養院報到並接受初階
    團體身心治療及輔導教育課程，惟甲○○除108年7月19日、8
    月16日、10月18日、11月15日、109年1月17日、3月20日、4
    月17日、7月17日到場外，於108年6月21日、9月20日、109
    年2月21日、5月15日、6月19日、8月21日請假，其餘於108
    年12月6日遲到，於109年9月18日無正當理由拒不報到，未
    依規定前往接受初階團體身心治療及輔導教育課程，經南投
    縣政府衛生局於109年11月5日以投衛局醫字第1090032005號
    函通知甲○○於109年11月16日前向南投縣政府衛生局陳述意
    見，並於110年1月5日以府社婦字第
　　1100006590號函裁罰新臺幣1萬元，並由南投縣政府另於110
    年1月12日以府授衛醫字第1100012183號函通知甲○○於110年
    2月3日前往衛生福利部草屯療養院接受身心治療或輔導教育
    ，惟甲○○於該日仍無故未到場，而未依主管機關限期通知履
    行初階團體身心治療或輔導教育課程，而違反性侵害犯罪防
    治法之規定。
二、案經南投縣政府告發偵辦。
        證據並所犯法條
一、上揭犯罪事實，業據被告甲○○於偵訊中坦承不諱，並有南投
    縣政府衛生局108年5月28日府授衛醫字第1080119809號函、
    108年12月26日府授衛醫字第1080293530號函、109年7月2日
    府授衛醫字第1090153895號函、南投縣政府衛生局109年11
    月5日投衛局醫字第1090032005號函、110年1月5日府社婦字
    第1100006590號函裁處書、南投縣政府110年1月12日府授衛
    醫字第1100012183號函暨送達證書各1份及性侵害加害人特
    殊狀況通報書在卷可佐，足見被告之自白與事實相符，其犯
    嫌應堪予認定。
二、核被告係性侵害犯罪防治法第2條第2項規定之加害人，經南
    投縣政府通知，無正當理由不到場接受初階團體身心治療或
    輔導教育課程，經南投縣政府依性侵害犯罪防治法第21條第
    1項第1款規定裁處罰鍰，並限期命其履行，屆期仍不履行，
    故核被告所為，係犯性侵害犯罪防治法第21條第2項之罪嫌
    。又被告曾受有期徒刑之執行完畢，此有本署刑案資料查註
    紀錄表可參，其於5年以内故意再犯本案有期徒刑以上之罪
    ，為累犯，請依刑法第47條第1項之規定，加重其刑。
三、依刑事訴訟法第251條第1項提起公訴。
    此  致
臺灣南投地方法院
中　　華　　民　　國　 111　　年　　2　　月　　16　　日
　　　　　　　　　　　　　　  檢察官 陳豐勳
本件證明與原本無異
中　　華　　民　　國　 111　　年　　3　　月　　7　　日
                              書記官 李冬梅
所犯法條
犯性侵害犯罪防治法第21條第2項
前項加害人屆期仍不履行者，處1年以下有期徒刑、拘役或科或
併科新臺幣5萬元以下罰金。